【裁判字號】    97,交聲,1095
【裁判日期】    970629
【裁判案由】    聲明異議
【裁判全文】
臺灣高雄地方法院交通事件裁定        97年度交聲字第1095號
原處分機關  交通部公路總局高雄區監理所
異  議  人  甲○○
                      樓
上列受處分人因違反道路交通管理處罰條例案件，對於交通部公
路總局高雄區監理所於民國97年5 月21日所為高監營裁字裁80-N
J0000000號處分聲明異議，本院裁定如下：
    主  文
異議駁回。
    理  由
一、異議意旨略以：異議人即受處分人甲○○在高雄縣大寮鄉○
    ○○路與大寮路口該路段行駛近20年，當（97年）4 月18日
    接到2 月份的3 張違規單，才知道已經違規，經電詢交通局
    該路口為何不可左轉，據告：此路不可直接左轉，是二段式
    左轉，經異議人回問待轉區設置何處，交通局回答：視路況
    而設，但：(一)紅燈不可左轉，交通局為何不在紅燈等待區設
    立告示牌告知？(二)此路段為何不劃設待轉區○○○○路人二
    段式左轉？(三)感應設置牌，為何又藏在柱子後方，不設置明
    顯處？(四)二月份違規，為何違規單到四月份才寄發？異議人
    違規屬實，但是縣府交通局標示夠清楚、夠完善嗎？難道一
    點責任都沒有嗎？爰依法聲明異議云云。
二、按汽車（包括機器腳踏車）駕駛人，行經有燈光號誌管制之
    交岔路口闖紅燈者，處新臺幣（以下同）1 千8 百元以上5
    千4 百元以下罰鍰，並應記違規點數三點，道路交通管理處
    罰條例第53條第1 項、第63條第1 項第3 款分別定有明文。
    經查，異議人騎乘車號YMJ-192 號重型機車，於97年2 月25
    日14時26分許行經設有燈光管制高雄縣大寮鄉○○○路與大
    寮路口，於行進方向紅燈亮起時仍未停車，逾越停止線進入
    交岔路口逕行左轉之事實，有舉發違規蒐證相片2 張在卷可
    稽，復經舉發單位高雄縣政府警察局函覆查處無誤，亦有該
    局97年5 月13日高縣警交字第0970075024號函影本1 份足憑
    ，且為異議人所不爭執，是異議人確有本件紅燈違規左轉之
    違規事實，堪以認定。
  (二)異議人雖仍執前詞置辯，然按汽車駕駛人（包括機車騎士）
    行經有燈光號誌管制之交岔路口，自應依循燈號行駛；在無
    專用左轉或右轉箭頭指示通行方向路口，面對圓形紅燈如逕
    予穿越路口主銜接路段，含左轉、直行、迴轉及右轉行為，
    均為闖紅燈。是以，異議人騎乘機車遇行進路段紅燈情況下
    ，逕竟不依燈號停車等待，逕行逾越停止線進入路口左轉，
    即已違反紅燈之號誌管制，而屬闖紅燈之行為無誤。
  (三)領有駕駛執照駕駛車輛本應遵守交通規則，此為周知之常識
    ，應不待主管機關設置告示牌告知，即為異議人所應知，且
    認定異議人是否有前開交通違規行為，亦與前開路口是否劃
    設待轉區沒有關聯，綜上，異議人前開所辯，顯係卸責之詞
    ，要無足採，本件違規事證明確，異議人之違規事實堪予認
    定。從而，異議人既有前揭違規行為，原處分機關據以援引
    上開規定裁處受處分人罰鍰1,800 元，並記違規點數3 點，
    自屬有據：異議人執前詞認本件裁決不當，為無理由，應予
    裁定駁回。
三、應依道路交通案件處理辦法第19條，裁定如主文。
據上論斷，應依道路交通案件處理辦法第19條，裁定如主文。
中    華    民    國    97    年    6     月    29    日
                       交通法庭  法  官  陳思睿
以上正本證明與原本無異。
如不服本裁定，應於收受送達後5 日內向本院提出抗告狀（應附
繕本）。
中    華    民    國    97    年    6     月    30    日
                                 書記官  何慧娟


司法院資訊處製作；財團法人民間司法改革基金會備份。
